【裁判字號】    97,交聲,219
【裁判日期】    970612
【裁判案由】    交管條例聲異
【裁判全文】
臺灣板橋地方法院交通事件裁定         97年度交聲字第219號
原處分機關  交通部公路總局臺北區監理所
異  議  人  乙○○
即受處分人
上列異議人即受處分人因違反道路交通管理處罰條例案件，對於
交通部公路總局臺北區監理所於97年1 月17日所為之北監自裁字
裁40-C00000000、46-C00000000號處分，聲明異議，本院裁定如
下：
    主  文
異議均駁回。
    理  由
一、原處分意旨略以：異議人即受處分人乙○○於96年11月18日
    13時28分許，駕駛車號Z7-9090 號自小客車，行經臺北縣三
    重市○○○路、三民街175 巷口，因有「轉彎車不讓直行車
    先行」、「違反道路交通安全規則肇事致人受傷」之違規情
    形，為臺北縣政府警察局員警以北縣警交字第C00000000 、
    C 00000000號舉發通知單掣單舉發，嗣經原處分機關依道路
    交通管理處罰條例第48條第1 項第6 款、第63條，及第61條
    第3項 之規定，分別裁處罰鍰新臺幣（下同）900 元，並記
    違規點數1 點，及違規點數3 點。
二、異議意旨略以：異議人開車轉彎時，當時對向車輛已禮讓本
    車過彎，嗣甲○○突然騎乘機車衝過來，因煞車不及，將機
    車丟向本車人即跳車，當時異議人車輛處於靜止狀態云云。
三、按道路交通安全規則第102 條第1 項第7 款規定，汽車行駛
    至交岔路口，轉彎車應讓直行車先行。汽車駕駛人轉彎時，
    轉彎車不讓直行車先行，處600 元以上1,800 元以下罰鍰，
    道路交通管理處罰條例第48條第1 項第6 款定有明文，並依
    同條例第63條第1 項第1 款規定記違規點數1 點。又汽車駕
    駛人，駕駛汽車違反道路交通安全規則，因而肇事致人受傷
    者，記違規點數3 點，道路交通管理處罰條例第61條第3 項
    亦有明文。經查：
（一）異議人即受處分人乙○○於96年11月18日13時28分許，駕
      駛車號Z7-9090 號自小客車，沿臺北縣三重市○○○路往
      忠孝路行駛，欲左轉三民街175 巷口時，與對向直行由甲
      ○○所騎乘車號P7V-118 號重型機車發生擦撞而肇事，致
      甲○○受有右大腿外側、右手肘擦傷等情，有道路交通事
      故現場圖、道路交通事故調查報告表（一）、（二）、訪
      談筆錄、談話紀錄表、現場照片等附卷可稽，亦經證人甲
      ○○於本院訊問時到庭證述綦詳，並為異議人所不爭執，
      是此部分事實，自堪認定。
（二）按異議人既為轉彎車輛，甲○○所騎乘之機車對異議人而
      言，即係擁有先行路權之直行車，異議人應研判該直行車
      之車速、距離確為安全時，始可駛入交岔路口，否則，任
      何無路權之人盡可恣意與有優先路權者爭道，若肇事則以
      受有路權者追撞或碰撞為由卸責，則道路交通安全規則所
      規範優先路權之行車秩序將喪失殆盡，此與異議人當時車
      輛是否處於靜止狀態本即無涉。復參以本件交通事故之撞
      擊位置係在上開交岔路口內，異議人駕駛之自小客車已停
      止在對向車道上，受損位置係在車身前方等情，有前揭道
      路交通事故調查筆錄、照片等在卷可佐。足認異議人於左
      轉彎時，因疏未注意對向車道直行車輛動態，或係對於安
      全性評估不正確，乃未禮讓直行車先行而逕行左轉，始導
      致本件交通事故發生。是異議人所辯上情，並不足採。至
      甲○○縱有異議人所指未能注意車前狀況、減速察看之與
      有過失，亦不足解免異議人本件違規之責，附此敘明。
四、從而，原處分機關援引道路交通管理處罰條例第48條第1 項
    第6 款、第63條，及第61條第3 項之規定，分別裁處罰鍰90
    0 元，並記違規點數1 點，及違規點數3 點，於法核無不合
    ，本件聲明異議為無理由，應予駁回。
據上論斷，應依道路交通案件處理辦法第19條裁定如主文。
中    華    民    國    97    年    6    月     12    日
                     交通法庭  法  官  李君豪
以上正本證明與原本無異。
如不服本裁定，應於裁定送達後5日內敘明抗告理由，向本院提
出抗告狀。
                               書記官  林文達
中    華    民    國    97    年    6     月    12    日


司法院資訊處製作；財團法人民間司法改革基金會備份。
